最高法院刑事判決                                八十八年度台上字第二六二號
    上  訴  人  甲○○
右上訴人因違反麻醉藥品管理條例等罪案件，不服台灣高等法院高雄分院中華民國八
十七年三月五日第二審判決（八十六年度上訴字第二五二三號，起訴案號：台灣屏東
地方法院檢察署八十六年度偵字第四八九七號），提起上訴，本院判決如左：
    主  文
上訴駁回。
    理  由
一連續非法販賣化學合成麻醉藥品部分：
按刑事訴訟法第三百七十七條規定，上訴於第三審法院，非以判決違背法令為理由，
不得為之。是提起第三審上訴，應以原判決違背法令為理由，係屬法定要件。如果上
訴理由狀並未依據卷內訴訟資料，具體指摘原判決不適用何種法則或如何適用不當，
或所指摘原判決違法情事，顯與法律規定得為第三審上訴理由之違法情形，不相適合
時，均應認其上訴為違背法律上之程式，予以駁回。本件原判決綜合調查證據之結果
，認上訴人甲○○連續犯有行為時麻醉藥品管理條例第十三條之一第二項第一款非法
販賣化學合成麻醉藥品（安非他命）之事實，因而撤銷第一審關於此部分之科刑判決
，改判仍論上訴人以上開罪名，處有期徒刑伍年陸月，已詳其所憑之證據及認定之
理由，並就上訴人所辯各節如何不足採取，在理由內詳予指駁，從形式上觀察，原判
決並無違背法令情形。按事實之認定及證據之取捨，乃事實審法院之職權，苟無違反
經驗法則及論理法則，自難指為違法。原判決論處上訴人此部分罪刑，已詳述其憑據
及取捨證據之心證理由，核與證據法則尚無違背，尤無理由矛盾之違法。上訴意旨仍
執其在原審之辯詞，指摘原判決違背法令，係就原判決已詳為論斷與說明之事項，再
為事實上之爭執，殊非適法之第三審上訴理由。又命證人與上訴人對質與否，事實審
法院本有斟酌之權，非屬刑事訴訟法第三百七十九條第十款所謂應於審判期日調查之
證據事項，原審未命證人周生東與上訴人對質，不能指為違法。再原判決係採用上訴
人在檢察官偵查中及警訊時之自白，資為論罪基礎，並非單採警訊時之自白。上訴意
旨對於警訊時自白之指摘，自與偵查中自白之合法性無涉。從而，原判決採用偵查中
自白，上訴意旨既無如何違背法令之指摘，即難謂有適法之第三審上訴理由。此外，
上訴人徒憑己意，對原審職權之適法行使及原判決理由已詳為說明之事項，任意爭辯
，顯與法定上訴第三審之形式要件不符，其此部分之上訴違背法律上之程式，應予駁
回。
二連續非法吸用化學合成麻醉藥品部分：
按刑事訴訟法第三百七十六條所列各罪之案件，經第二審判決者，不得上訴於第三審
法院，此觀該法條之規定自明。上訴人甲○○被訴連續非法吸用化學合成麻醉藥品（
安非他命）部分，原判決係依刑法第五十六條及行為時麻醉藥品管理條例第十三條之
一第二項第四款論處罪刑。查該罪名係屬刑事訴訟法第三百七十六條第一款之案件，
既經第二審判決，自不得上訴於第三審法院，上訴人竟就此部分復提起上訴，顯為法
所不許，亦應予駁回。
據上論結，應依刑事訴訟法第三百九十五條前段，判決如主文。
中      華      民      國    八十八    年      一      月    二十一    日
                              最高法院刑事第八庭
                                  審判長法官  謝  家  鶴
                                        法官  洪  文  章
                                        法官  花  滿  堂
                                        法官  陳  世  淙
                                        法官  洪  佳  濱
      右正本證明與原本無異
                                              書  記  官
中      華      民      國    八十八    年      一      月    二十九    日
